【裁判字號】    97,交抗,161
【裁判日期】    970221
【裁判案由】    違反道路交通管理處罰條例
【裁判全文】
臺灣高等法院交通事件裁定             97年度交抗字第161號
                                     97年度交抗字第168號
抗  告  人
即受處分人  甲○○
上列抗告人因違反道路交通管理處罰條例案件，不服臺灣臺北地
方法院，中華民國96年12月31日所為裁定（96年度交聲字第1543
、1544號），提起抗告，本院裁定如下：
    主  文
抗告駁回。
    理  由
一、原裁定意旨略以：
（一）、抗告人所有之CDN-188重型機車分別於民國96年9月14日
        上午9時14分、同月19日上午9時16分許，停放於臺北市
        ○○○路2段59巷之禁止臨時停車處所，經臺北市停車
        管理處以在劃有紅線路段停車之違規而逕行掣單舉發等
        情，有臺北市監理處機車車籍查詢表1紙、臺北市政府
        交通局96年9月19日北市交停字第1AB785894號與96年9
        月21日北市交停字第1AB789 694號舉發違反道路交通管
        理事件通知單影本各1紙及現場採證照片影本2紙等件附
        卷可稽（見原審法院96年度交聲字第1543號卷第6頁、
        第7頁、第15頁），是抗告人所有經舉發之機車，在禁
        止臨時停車處所停車之事實，堪予認定。
（二）、至抗告人雖辯稱：該機車早於10年前即失竊云云，惟經
        原處分機關函請臺北市停車管理處及臺北市監理處向內
        政部警政署資訊室洽詢結果，均查無上開經舉發機車之
        失竊報案紀錄，且原審依職權函詢臺北市政府警察局中
        山分局後，亦獲同上之結果，此有臺北市停車管理處96
        年10月18日北市停四字第09635707800號函、臺北市監
        理處96年10月25日北市監三字第09665265200號函、臺
        北市交通事件裁決所96年11月1日北市裁三字第0964084
        3900號函及臺北市政府中山分局96年12月25日北市警中
        分刑字第09634709500號函等件在卷可憑（見1543號卷
        第10頁至第12頁、第19頁）。其次，抗告人為通過考試
        並領有駕駛執照之人，對車輛失竊後之處理程序應有一
        定之認知，是於上開車輛失竊後至今之10年間，抗告人
        應知悉其本積極為車輛報廢、註銷牌照等維護自身權益
        之行為，但抗告人竟未為上開行為，顯與常情未符，是
        抗告人前揭所辯，尚難遽採。
（三）、綜上所述，抗告人所有經舉發之機車於上開時、地，在
        禁止臨時停車處所停車之違規事實，至為明確。從而，
        原處分機關依道路交通管理處罰條例第56條第1項第1款
        規定，裁處抗告人罰鍰各新臺幣（下同）600元，核無
        違誤，是本件抗告人之異議為無理由，自應將其異議駁
        回。
二、按禁止臨時停車線為紅色實線，用以指示禁止臨時停車路段
    ，禁止臨時停車處所不得停車，道路交通標誌標線號誌設置
    規則第169條第1項、第2項及道路交通安全規則第112條第1
    項第1款分別定有明文。復按汽車駕駛人停車時，有在禁止
    臨時停車處所停車之情形者，處600元以上1,200元以下罰鍰
    ，道路交通管理處罰條例第56條第1項第1款亦有明文。又道
    路交通管理處罰條例所稱之汽車，依該條例第3條第8款規定
    ，包括機器腳踏車在內。
三、抗告意旨略以：抗告人所有車號CDN-188號重型機車，已於
    86年間失竊，並經抗告人向臺北市政府警察局中山分局民權
    一派出所報案處理，且自失竊起10年來，未見過、使用或持
    有該車，自此未曾接獲該機車通知更換行照，未再繳納過該
    機車之燃料稅等費用，更無該車積欠規費、罰單之執行通知
    ，自即認為該車確實係因失竊報案作廢，然竟於10年後接獲
    該機車之罰單，尚難理解，爰請求撤銷處分云云。
四、經查：抗告人所有之CDN-188重型機車分別於96年9月14日上
    午9時14分、同月19日上午9時16分許，停放於臺北市○○○
    路○段59巷之禁止臨時停車處所，經臺北市停車管理處以在
    劃有紅線路段停車之違規而逕行掣單舉發等情，有臺北市監
    理處機車車籍查詢表1紙、臺北市政府交通局96年9月19日北
    市交停字第1AB785894號與96年9月21日北市交停字第1AB78
    9694號舉發違反道路交通管理事件通知單影本各1紙及現場
    採證照片影本2紙等件附卷可稽（見原審法院96年度交聲字
    第1543號卷第6頁、第7頁、第15頁）；且經原處分機關函請
    臺北市停車管理處及臺北市監理處向內政部警政署資訊室洽
    詢結果，均查無上開經舉發機車之失竊報案紀錄，且原審法
    院依職權函詢臺北市政府警察局中山分局後，亦獲同上之結
    果，此有臺北市停車管理處96年10月18日北市停四字第0963
    5707800號函、臺北市監理處96年10月25日北市監三字第096
    65265200號函、臺北市交通事件裁決所96年11月1日北市裁
    三字第096 40843900號函及臺北市政府中山分局96年12月25
    日北市警中分刑字第09634709500號函等件在卷可憑（見原
    審法院1543號卷第10頁至第12頁、第19頁）；又抗告人稱此
    10年間均無接獲該車相關稅單、更換行照通知，然繫屬機車
    為125CC，無須繳納牌照稅，而燃料使用費部分係於每兩年
    換發行車執照時併同繳納，且監理單位並無法定義務通知車
    主換發行車執照，若抗告人歷經遷徙無法通知，或刻意規避
    而未為主動換發行車執照，即無相關稅款、規費等課徵資料
    。再查機車失竊如欲辦理註銷牌照登記，尚需備齊車主身分
    證、印章、行車執照、原新領牌照登記書車主聯及警察機關
    車輛失竊報案證明單等文件，至各公路監理機關異動窗口辦
    理，然查詢該機車異動歷史結果，並無上述辦理註銷牌照之
    異動登記（見原審法院1543卷第16頁），是以既查無抗告人
    就該機車之失竊報案紀錄，亦無辦理註銷牌照異動紀錄，抗
    告人所辯即無可採；另參以抗告人於96年10月2日即知悉該
    機車遭舉發違規停車且自承舉發照片中之違規車輛確為其所
    失竊之機車，卻僅為聲請撤銷裁罰，並未積極尋找該失竊車
    輛或洽請警方協尋，致該機車分別於96年9月14日及19日遭
    裁罰後，又於同年9月26日、10月23日、11月8日、11月22日
    連續遭舉發違規停車，顯與常情未符，是抗告人前揭所辯，
    尚難遽採。
五、綜上所述，抗告人所有之機車分別於上開2時、地，於禁止
    臨時停車處所停車之違規事實，至為明確。從而原裁定依據
    道路交通管理處罰條例第56條第1項第1款規定，維持原處分
    機關裁處罰鍰各600元之裁決處分，駁回抗告人之聲明異議
    ，核無違誤，抗告意旨仍執前詞，指摘原裁定不當而提起抗
    告，為無理由，應予駁回。
六、據上論結，應依道路交通案件處理辦法第26條，刑事訴訟法
    第412條，裁定如主文。
中    華    民    國    97    年    2     月    21    日
                  刑事第七庭審判長法  官  官有明
                                  法  官  許宗和
                                  法  官  江國華
以上正本證明與原本無異。
不得再抗告。
                                  書記官  陳玉嬋
中    華    民    國    97    年    2     月    22    日


司法院資訊處製作；財團法人民間司法改革基金會備份。
